【裁判字號】    97,訴,920
【裁判日期】    970407
【裁判案由】    毒品危害防制條例
【裁判全文】
臺灣臺中地方法院刑事判決               97年度訴字第920號
公  訴  人  臺灣臺中地方法院檢察署檢察官
被      告  甲○○
                    （現因另案於臺灣臺中看守所羈押中)
指定辯護人  本院公設辯護人  丙○○
上列被告因違反毒品危害防制條例案件，檢察官提起公訴（九十
七年度毒偵字第二三、第七三六號）後，聲請改依協商程序而為
判決，本院判決如下：
    主          文
甲○○施用第一級毒品，累犯，處有期徒刑柒月，扣案之第一級
毒品海洛因壹包（淨重：壹點肆貳公克；空包裝重：零點壹公
克）沒收銷燬之；又施用第二級毒品，累犯，處有期徒刑月，
扣案之第二級毒品甲基安非他命壹包、壹包（驗餘淨重分別為：
零點貳柒玖公克、點肆捌壹公克）均沒收銷燬之；又施用
第一級毒品，累犯，處有期徒刑玖月，扣案之第一級毒品海洛因
伍包（淨重共：拾壹點陸公克；空包裝重共：壹點柒玖公克）
均沒收銷燬之；又施用第二級毒品，累犯，處有期徒刑伍月，扣
案之第二級毒品甲基安非他命壹包、壹包、壹包（驗餘淨重分別
為：貳點貳柒貳公克、零點伍零肆公克、零點肆壹伍零公克
）均沒收銷燬之。應執行有期徒刑壹年拾壹月，扣案之第一級毒
品海洛因壹包（淨重：壹點肆貳公克；空包裝重：零點壹公克
）、伍包（淨重共：拾壹點陸公克；空包裝重共：壹點柒玖公
克）、第二級毒品甲基安非他命壹包、壹包、壹包、壹包、壹包
（驗餘淨重分別為：零點貳柒玖公克、點肆捌公克、貳點
貳柒貳公克、零點伍零肆公克、零點肆壹伍零公克）均沒收
銷燬之。
    犯罪事實及理由
一、犯罪事實：
    甲○○前因施用第一級毒品、第二級毒品案件，經本院分別
    判處有期徒刑十月、六月，經裁定應執行有期徒刑一年二月
    確定，於民國九十三年十月二十二日假釋付保護管束，嗣經
    撤銷假釋，應執行殘刑二月六日，甫於九十四年四月二十九
    日縮刑期滿執行完畢。又曾因施用毒品案件，經本院依臺灣
    臺中地方法院檢察署檢察官之聲請，以裁定令入戒治處所施
    以強治戒治，甫於九十二年二月二日執行完畢釋放。詎仍不
    知戒絕，竟基於施用第一級毒品海洛因之犯意，於九十六年
    十月十八日某時許，在臺中縣豐原市○○○路○段二○六巷
    一三號友人住處，以將第一級毒品海洛因羼入香煙點火吸食
    之方式，施用第一級毒品海洛因一次；另基於施用第二級毒
    品甲基安非他命之犯意，於九十六年十月十八日某時許，在
    臺中縣豐原市○○○路○段二○六巷一三號友人住處，以將
    第二級毒品甲基安非他命放入玻璃球內點火燒烤產生煙霧，
    以口鼻吸食之方式，施用第二級毒品甲基安非他命一次；另
    於施用第一級毒品海洛因之犯意，於九十七年一月二十五日
    某十六、十七時許，在臺中市○○區○○路二段五○之六巷
    一三號四樓之三友人住處，以將第一級毒品海洛因羼入香煙
    點火吸食之方式，施用第一級毒品海洛因一次；另基於施用
    第二級毒品甲基安非他命之犯意，在臺中市○○區○○路二
    段五○之六巷一三號四樓之三友人住處，以將第二級毒品甲
    基安非他命放入玻璃球內點火燒烤產生煙霧，以口鼻吸食之
    方式，施用第二級毒品甲基安非他命一次。嗣先於九十六年
    十月十八日，為警在臺中縣豐原市○○○路○段二○六巷一
    三號搜所時，甲○○趁亂逃逸時掉落皮包一個，經警扣得第
    一級毒品海洛因一包（淨重：一點四二公克；空包裝重：○
    點三一公克）、第二級毒品甲基安非他命一包、一包（驗餘
    淨重分別為：○點二七三九公克、三點四八三一公克）；復
    於九十七年一月二十五日十七時十五分許，為警在臺中市○
    ○區○○路與青海路路口查獲，並扣得第一級毒品海洛因五
    包（淨重共：十一點三六公克；空包裝重共：一點七九公克
    ）、第二級毒品甲基安非他命一包、一包、一包（驗餘淨重
    分別為：二點二七三二公克、○點五三○四公克、○點四一
    五○公克）。
二、證據：
    (一)、被告甲○○之自白。
    (二)、中山醫學大學附設醫院檢驗科藥物檢測中心濫用藥物尿
        液檢驗報告二份、行政院衛生署草屯療養院九十六年十
        月二十六日草療鑑字第○九六○○○八四六四號鑑定書
        、行政院衛生署草屯療養院九十七年二月十五日草療鑑
        字第○九七○○○一二○四號鑑定書、法務部調查局濫
        用藥物實驗室九十七年三月三日調科壹字第○九七二三
        ○一一三一○號鑑定書、法務部調查局濫用藥物實驗室
        調科壹字第○九七二三○一五九九○號鑑定書。
    (三)、扣案之第一級毒品海洛因一包（淨重：一點四二公克；
        空包裝重：○點三一公克）、五包（淨重共：十一點三
        六公克；空包裝重共：一點七九公克）、第二級毒品甲
        基安非他命一包、一包、一包、一包、一包（驗餘淨重
        分別為：○點二七三九公克、○點四八三一公克、二點
        二七三二公克、○點五三○四公克、○點四一五○公克
        ）。
三、本件經檢察官與被告於審判外達成協商之合意且被告已認罪
    ，其合意內容為：被告願受科刑範圍為施用第一級毒品有期
    徒刑七月；又施用第二級毒品有期徒刑三月；又施用第一級
    毒品有期徒刑九月；又施用第二級毒品有期徒刑五月。應執
    行有期徒刑一年十一月，扣案之第一級毒品海洛因一包（淨
    重：一點四二公克；空包裝重：○點三一公克）、五包（淨
    重共：十一點三六公克；空包裝重共：一點七九公克）、第
    二級毒品甲基安非他命一包、一包、一包、一包、一包（驗
    餘淨重分別為：○點二七三九公克、○點四八三一公克、二
    點二七三二公克、○點五三○四公克、○點四一五○公克）
    均沒收銷燬之。經查，上開協商合意並無刑事訴訟法第四百
    五十五條之四第一項所列情形之一，檢察官聲請改依協商程
    序而為判決，本院爰不經言詞辯論，於協商合意範圍內為協
    商判決，合予敘明。
四、應適用之法條：刑事訴訟法第四百五十五條之四第二項、第
    四百五十五條之八、第四百五十四條，毒品危害防制條例第
    十條第一項、第二項、第十八條第一項前段，刑法第十一條
    、第四十七條第一項、第五十一條第五款。
五、本判決除有刑事訴訟法第四百五十五條之四第一項第一款、
    第二款、第四款、第六款、第七款所定情形之一，或違反同
    條第二項規定者外，不得上訴。
六、如不服本件判決，得自收受判決送達之日起十日內，向本院
    提出上訴書狀，上訴於第二審法院。
本案經檢察官乙○○到庭執行職務。
中    華    民    國    97    年     4    月      7    日
                  刑事第十四庭  法  官  劉逸成
上正本證明與原本無異。
如不服本判決，應於收受送達後十日內向本院提出上訴書狀（應
附繕本）。
上訴書如未敘述理由，應於上訴期間屆滿後二十日內補提理由書
於本院。
                                書記官  陳青瑜
中    華    民    國    97    年     4    月      7    日
附錄論罪科刑法條
毒品危害防制條例第十條
施用第一級毒品者，處六月以上五年以下有期徒刑。
施用第二級毒品者，處三年以下有期徒刑。


司法院資訊處製作；財團法人民間司法改革基金會備份。
